【裁判字號】    88,重訴,166
【裁判日期】    890315
【裁判案由】    遷讓房屋等
【裁判全文】
臺灣桃園地方法院民事判決  八十八年度重訴字第一六六號
    原      告  乙○○
    訴訟代理人  熊曉明言
                徐揆智律師?
    被      告  甲○○
                丙○○
右當事人間遷讓房屋等事件，本院判決如左：
    主    文
被告乙○○應將如附圖所示座落桃園縣八德市○○段三九六地號土地及其上之建物即
門牌號碼桃園縣八德市○○街四００巷十四號之房屋壹樓、貳樓、參樓、肆樓（面積
均為七十三．一三平方公尺）伍樓（面積四十七．五平方公尺）及陽台（面積七．一
九平方公尺）全部遷讓交付予原告。
原告其餘之訴駁回。
訴訟費用由被告十分之九負擔，餘由原告負擔。
本判決第一項於原告以新台幣貳佰萬元供擔保後，得假執行。
原告其餘假執行之聲請駁回。
    事    實
甲、原告方面：
  一、聲明：除准供擔保金額外，其餘為︰
  （一）被告應將座落桃園縣八德市○○段三九六地號土地及其上之建物即門牌號碼
        桃園縣八德市○○街四００巷十四號之房屋全部（含未保存登記增建部分在
        內）遷讓交還予原告。
  （二）被告應自民國八十八年元月十三日起，至遷讓點交前項房屋予原告之日止，
        按日給付原告新台幣陸仟元。
  二、陳述：被告委託訴外人龔悉徵出賣其所有座落桃園縣八德市○○段三九六地號
      土地及其上之建物門牌號碼桃園縣八德市○○街四００巷十四號之房屋（含未
      保存登記增建部分在內），龔悉徵則於民國八十七年十一月七日將系爭房地出
      賣予訴外人丁○○，再於八十七年十一月十三日代理被告與丁○○共同出賣系
      爭房地予原告，原告嗣於次日出賣系爭房地予訴外人鍾林秀卿，並完成所有權
      移轉登記。依原告與被告及訴外人丁○○間之買賣契約書附註（二）約定，賣
      方應於八十七年十二月二十四日前搬空，並於二十五日點交予原告，否則依違
      約論；又附註（三）約定賣方於八十八年元月六日為點交時，交付一副鑰匙（
      遙控器），惟現居住使用人即被告及其配偶丙○○，尚有少許衣物、傢俱未搬
      離，賣方則同意於搬空後始收受尾款，倘未能除去占有，依違約論。按兩造買
      賣契約書第八條（二）、（三）之約定，賣方如有違約情形，經他方催告而於
      催告期間不履行者，應按日以買賣總價款（即新台幣六百萬元）之千分之一給
      付遲延違約金。查賣方上開違約之情事，業經原告之後手鍾林秀卿於八十八年
      一月七日以存證信函催告被告限期於同年元月十二日前搬離，惟被告於催告期
      限內並未履行，則依前開約定，被告應自翌日（即元月十三日）起，按日以價
      金之千分之一給付違約金予原告，為此爰依買賣關係提起本件訴訟。
  三、證據：提出不動產買賣契約書影本三份、土地及建物登記謄本各一份、土地及
      房屋所有權狀各二份、房屋稅籍證明書一份、所有權移轉契約書一份、公證書
      一份、桃園縣稅捐稽徵處八十八年契稅繳款書影本一紙、存證信函影本一份、
      為證，並聲請囑託桃園縣八德地政事務所現場勘測及聲請傳訊證人龔悉徵。
乙、被告方面：
  一、聲明：駁回原告之訴。
  二、陳述：否認買賣關係，僅係借款問題，伊並未委託龔悉徵出售系爭房地，伊無
      出賣系爭房地之意思。
    理    由
一、本件原告主張：被告委託訴外人龔悉徵出賣其所有座落桃園縣八德市○○段三九
    六地號土地及其上之建物門牌號碼桃園縣八德市○○街四００巷十四號之房屋（
    含未保存登記增建部分在內），訴外人龔悉徵則於八十七年十一月七日將系爭房
    地出賣予訴外人丁○○，再於八十七年十一月十三日代理被告與丁○○共同出賣
    系爭房地予原告，原告嗣於次日出賣系爭房地予訴外人鍾林秀卿，並完成所有權
    移轉登記。依兩造間之買賣契約書約定，賣方應於八十七年十二月二十四日前搬
    空，並於二十五日點交予原告，否則依違約論；又依前揭買賣契約書附註（三）
    約定賣方倘未能除去占有，依違約論。被告前揭違約之情事業經原告之後手鍾林
    秀卿以存證信函催告被告限期於同年元月十二日前搬離，惟被告於催告期限內並
    未履行，則依兩造約定，被告應支付遲延違約金予原告等語。被告則以︰否認本
    件買賣關係，僅係借款問題，伊並未委託龔悉徵出售系爭房地，伊無出賣系爭房
    地之意思等語，資為抗辯。
二、原告主張：於右揭時地向被告甲○○購買系爭房地之事實，業經其提出不動產買
    賣契約書影本三份、土地及建物登記謄本各一份、土地及房屋所有權狀各二份、
    房屋稅籍證明書一份、所有權移轉契約書一份、公證書一份、桃園縣稅捐稽徵處
    八十八年契稅繳款書影本一紙、存證信函影本一份為證，雖被告辯稱伊並未委託
    龔悉徵出售系爭房地，伊無出賣系爭房地之意思，因而否認本件買賣關係，惟查
    ：被告委託出賣系爭房地之事實，經證人龔悉徵到庭具結證稱被告因積欠債務，
    無力清償，始委託其出賣系爭房地，並提出委託書及房屋出售同意書各一紙附卷
    可稽，又被告對於其上之簽名及指印並不爭執，是堪認上開委託書及同意書為真
    正，故原告主張被告委託龔悉徵出售系爭房地予其之事實堪信為真實。而被告除
    空言抗辯伊並無出賣之意思外，復無法舉證以實其說，則被告所辯，自不足採信
    。
三、原告主張：被告甲○○居住佔用系爭房地，並經原告之後手鍾林秀卿催告限期搬
    離，而被告甲○○仍未搬離之事實，為被告甲○○所不爭執，並經本院現場履勘
    屬實，則原告此部分之主張亦堪信為真實。
四、依前揭買賣契約第五條第一款約定：「房屋點交：買賣標的為房屋者，賣方應於
    交付尾款之同時，以現住狀點交．．．」，及附註（三）約定：「八十八年一月
    十六日賣方點交房地交買方管業，同時交付鑰匙一付，但現住人為原屋主夫妻，
    仍有少許衣物家具未搬離，賣方同意於現狀點交完全釐清搬空始領點尾款．．」
    此有原告提出之買賣契約書影本一份為證，是原告於八十八年一月十六日後之八
    十八年五月二十七日訴請出賣人即被告甲○○遷讓點交房屋，應屬有據。至於被
    告丙○○並非契約之當事人，此觀諸前揭買賣契約書自明，是原告依買賣契約請
    求非契約當事人之被告丙○○遷讓系爭房地，即屬無據。
五、原告復主張：被告違約乙事，依兩造契約書第八條（三）之約定，被告應按日以
    價金之千分之一支付遲延違約金予原告云云，按兩造契約書第八條（三）係規定
    ︰「賣方違約，經他方催告而於催告期間履行者，並應按每日以買賣總價款千分
    之一支付遲延違約罰金。」，而原告既自認本件催告係由訴外人鍾林秀卿所為，
    則原告既未向被告為限期搬遷之催告，自不能依前揭買賣契約約定請求被告甲○○遲延交付系爭房地之違約金，是原告此部分之請求應屬無據。
六、綜上所述，原告主張依買賣關係請求被告乙○○應將座落桃園縣八德市○○段三
    九六地號土地及其上之建物即門牌號碼桃園縣八德市○○街四００巷十四號之房
    屋壹樓、貳樓、參樓、肆樓（面積均為七十三．一三平方公尺）伍樓（面積四十
    七．五平方公尺）及陽台（面積七．一九平方公尺）全部遷讓交付予原告，為有
    理由，應予准許。至於逾此部分之請求為無理由，應予駁回。
七、原告勝訴部分陳明願供擔保，聲請宣告假執行，核無不合，爰酌定相當擔保金額
    予以准許。至於原告敗訴部分，其假執行之聲請亦失所附麗，應併予駁回。
八、據上論結，原告之訴為一部為有理由，一部為無理由，依民事訴訟法第七十九條
    但書、第三百九十條第二項判決如主文。
中      華      民      國    八十九    年      三      月     十五     日
                                        臺灣桃園地方法院民事第二庭
~B法      官  吳爭奇
右為正本係照原本作成
如對本判決上訴須於判決送達後廿日內向本院提出上訴狀
中      華      民      國    八十九    年      三      月     十五     日
~B書  記  官  羅英梅
被告王淑雲（戶長丙○○）將系爭土地及房屋出賣予被告丁○○（由龔悉徵代理）
被告丁○○（由龔悉徵代理）出售予乙○○
乙○○再出售予鍾林秀卿
訴之聲明第二項被告四人如何給付（訴訟標的為何）
訴訟標的：
    與龔悉徵及丙○○有何關連（非契約當事人）
    有無點交房屋
    尾款有無給付
    後手催告算數


司法院資訊處製作；財團法人民間司法改革基金會備份。
